臺灣臺北地方法院民事判決　　　　　　93年度重訴字第1071號
原　　　告　甲○○
即聲 請 人
被　　　告　皇旗光電科技股份有限公司
即相 對 人
法定代理人　張西川
上開當事人間塗銷抵押權登記等事件，原告對於中華民國九十三
年十一月十日本院判決，聲請補充判決，本院判決如下：
    主  文
被告應將原告所有坐落臺北市○○區○○段二小段0000－0
000地號（面積一二五七平方公尺、權利範圍一四三八０分之
五三二）土地上之臺北市○○區○○段二小段二八０二建號建物
（門牌號碼臺北市○○○路○段二五０巷二八弄三０號）所有權
全部，於民國八十九年以萬華字第０二一八三０號收件所為新台
幣壹仟貳佰萬元之抵押權設定登記予以塗銷。
訴訟費用由被告負擔。
    理  由
一、按訴訟標的之一部有脫漏者，法院應依聲請以判決補充之，
    民事訴訟法第233條第1項定有明文。
二、本件原告聲請意旨略以：原告於民國93年 8月18日起訴時訴
    之聲明為請求被告應將原告所有坐落臺北市○○區○○段二
    小段0000-0000地號（面積1257平方公尺、權利範圍14380分
    之 532）土地（下稱系爭土地），及其上臺北市○○區○○
    段2小段2716號建號建物（門牌號碼臺北市○○○路○段250
    巷28弄28號1樓，下稱系爭2716建號建物）、同小段2802建
    號建物（門牌號碼臺北市○○○路○段250巷28弄30號1樓，
    下稱系爭2802建號建物）所有權全部，於民國89年以萬華字
    第0218 30號收件所為新台幣（下同）1,200萬元之抵押權設
    定登記予以塗銷，惟本院僅就上開土地及其中系爭2716建號
    建物部分為判決，就建號2802號建物漏未判決，為此聲請補
    充判決等語。
三、查本件原告主張其前為擔保貨款之清償，而於89年間以原告
    所有系爭土地，及其上系爭2716、2802建號建物房屋所有權
    全部，為被告公司設定新台幣1,200萬元之抵押權，惟目前
    原告已無積欠被告公司任何債務之事實，業據其提出抵押權
    設定契約書及土地及建物登記簿謄本為證，並為被告所不爭
    執，原告之主張，自堪信為真實。
四、按債之關係消滅者，其債權之擔保及其他從屬之權利，亦同
    時消滅，民法第 307條定有明文。本件系爭抵押權所擔保之
    債權，既已不存在，則抵押權亦隨之而消滅，則原告主張被
    告應將系爭抵押權予以塗銷，即屬有據。
五、從而，原告請求被告將原告所有坐落系爭土地上之系爭2802
    建號建物所有權全部，於民國89年以萬華字第021830號收件
    所為1,200 萬元之抵押權設定登記予以塗銷，為有理由，應
    予准許。
據上論結，原告之訴為有理由，依民事訴訟法第233條第1項、第
78條，判決如主文。
中　　華　　民　　國　　94　　年　　10　　月　　24　　日
                  民事第三庭    法　官　黃莉雲
以上正本係照原本作成。
如對本判決上訴，須於判決送達後二十日之不變期間內，向本院
提出上訴狀。
中　　華　　民　　國　　94　　年　　10　　月　　24　　日
                    　　　　　　書記官　李承翰
